臺灣桃園地方法院刑事判決　　　　　 100年度審易字第2436號
公　訴　人　臺灣桃園地方法院檢察署檢察官
被　　　告　林彥賓
上列被告因竊盜案件，經檢察官提起公訴（100年度撤緩偵字第3
62號），被告就被訴事實為有罪之陳述，經本院裁定改依簡式審
判程序審理，判決如下：
    主      文
林彥賓攜帶兇器竊盜，處有期徒刑陸月，如易科罰金，以新臺幣
壹仟元折算壹日。緩刑貳年，緩刑期間付保護管束，並應向指定
之政府機關、政府機構、行政法人、社區或其他符合公益目的之
機構或團體，提供肆拾小時之義務勞務。扣案之手套壹個及螺絲
起子貳支均沒收。
    事實及理由
一、被告所犯之罪，為死刑、無期徒刑、最輕本刑3 年以上有期
    徒刑或高等法院管轄第一審案件以外之罪，而被告於本院準
    備程序進行中，就被訴事實為有罪之陳述，經本院告知簡式
    審判程序意旨，並聽取公訴人及被告之意見後，依刑事訴訟
    法第273條之1第1項之規定，裁定依簡式審判程序審理。
二、林彥賓與鄭國榮（經檢察官另為不起訴處分）之女即少年鄭
    ○○為朋友，其與鄭○○聊天中得知，鄭國榮與同事李舒萍
    有結怨，而因愛慕鄭○○欲藉機討其歡心，遂於民國99年10
    月7 日晚間10時許，於鄭國榮不知情的情況下，以手機與持
    鄭國榮手機之鄭○○聯絡，確認李舒萍所有之車牌號碼為F5
    G- 600號之重型機車停放在桃園縣桃園市○○路41號前後，
    竟共同意圖為自己不法所有，基於竊盜之犯意聯絡，於99年
    10月8日凌晨3時許，夥同少年陳中○及陳凱○（均另由本院
    少年法庭審理中），由林彥賓持自備之手套1 個及客觀上足
    以對人之生命、身體、安全構成威脅而具有危險性，可供兇
    器使用之螺絲起子2 支下手竊取上開重型機車之車牌，陳中
    ○及陳凱○在旁把風，得手後由3人輪流，以1人在前方扛，
    2 人在後方推的方式，將上開重型機車推離現場，嗣於同日
    凌晨3 時許，將上開機車推至桃園縣桃園市○○路與泰成路
    口時，適遇警巡邏盤查而循線查獲，並扣得上開手套1 個及
    螺絲起子2支，始悉上情。
三、證據名稱：
  (一)被告林彥賓於偵訊、本院行準備程序中及審理時所為之自白
    。
  (二)證人即同案共犯陳中○及陳凱○於警詢、偵訊及本院少年法
    庭時所為之證述，被害人李舒萍於警詢之指述，證人鄭００
    、鄭國榮於警詢及偵訊時之證述。
  (三)桃園縣政府警察局桃園分局扣押筆錄、扣押物品目錄表、扣
    押物品清單、贓物認領保管單、行動電話0000000000號、00
    00000000號通聯紀錄各1份，現場及扣案物品照片共9張。
  (四)扣案之手套1個及螺絲起子2支    。
四、查被告於犯罪後，刑法第321條第1項業於100年1月26日修正
    公布，於100年1月28日生效施行。按行為後法律有變更者，
    適用行為時之法律，但行為後之法律有利於行為人者，適用
    最有利於行為人之法律，刑法第2條第1項定有明文。修正前
    之刑法第321條第1項原規定：「犯竊盜罪而有左列情形之一
    者，處六月以上、五年以下有期徒刑：一、於夜間侵入住宅
    或有人居住之建築物、船艦或隱匿其內而犯之者。二、毀越
    門扇、牆垣或其他安全設備而犯之者。三、攜帶兇器而犯之
    者。四、結夥三人以上而犯之者。五、乘火災、水災或其他
    災害之際而犯之者。六、在車站或埠頭而犯之者。」；而修
    正後刑法第321條第1項則規定：「犯竊盜罪而有下列情形之
    一者，處六月以上、五年以下有期徒刑，得併科新臺幣十萬
    元以下罰金：一、侵入住宅或有人居住之建築物、船艦或隱
    匿其內而犯之者。二、毀越門扇、牆垣或其他安全設備而犯
    之者。三、攜帶兇器而犯之者。四、結夥三人以上而犯之者
    。五、乘火災、水災或其他災害之際而犯之者。六、在車站
    、埠頭、航空站或其他供水、陸、空公眾運輸之舟、車、航
    空機內而犯之者。」，比較修正前後關於刑法第321條第1項
    之規定，修正後之刑法第321條第1項於第1 款刪除「於夜間
    」之文字；於第6 款增加「航空站或其他供水、陸、空公眾
    運輸之舟、車、航空機內」之文字，擴大加重竊盜罪之適用
    範圍，使部分修正前原應適用普通竊盜罪論罪科刑之情形，
    於修正後改論以加重竊盜罪論罪科刑，並增加得併科罰金新
    臺幣10萬元之規定，於解釋上應以修正前之規定對被告較有
    利，自仍依刑法第2條第1項前段規定，適用行為時之法律，
    即修正前刑法第321條第1項規定論處。
五、按攜帶兇器竊盜罪，係以行為人攜帶兇器竊盜為其加重條件
    ，此所謂兇器，其種類並無限制，凡客觀上足對人之生命、
    身體、安全構成威脅，具有危險性之兇器均屬之，且祇須行
    竊時攜帶此種具有危險性之兇器為已足，並不以攜帶之初有
    行兇之意圖為必要（最高法院79年臺上字第5253號判例要旨
    參照）。查本件被告林彥賓與陳中○及陳凱○共同竊取上開
    機車，乃攜帶螺絲起子2 支充作竊盜工具使用，該工具乃客
    觀上係屬足以殺傷人生命、身體之器械，顯為具有危險性之
    兇器至明，爰依前開說明，被告犯行該當於攜帶兇器竊盜罪
    。是核被告林彥賓所為，係犯修正前刑法第321條第1 項第3
    款之攜帶兇器竊盜罪。另按共同正犯之要件，不僅以有共同
    行為為已足，尚須有共同犯意之聯絡。刑法對於無責任能力
    者之行為，既定為不罰，則其加工於他人之犯罪行為，亦應
    以其欠缺意思要件，認為無犯意之聯絡，而不算入於共同正
    犯之數；且刑法第321條第1項第4 款所稱結夥三人，係以結
    夥犯全體俱有責任能力為構成要件，若其中一人缺乏責任能
    力，則雖有加入實施之行為，仍不能算入結夥三人之內（最
    高法院28年上字第3242號、37年上字第2454號判例意旨參照
    ）。查少年陳中０為86年6 月間生、少年陳凱０為86年10月
    間生，均有其全戶戶籍資料查詢結果、戶籍謄本在卷可稽，
    渠等少年於本案犯罪時均為未滿14歲之無責任能力人，依上
    開判例意旨，與被告林彥賓間不得認有犯意聯絡與行為分擔
    ，亦不得認係結夥三人竊盜，至起訴意旨認該部分亦係犯刑
    法第321條第1項第4 款之加重竊盜罪，容有所誤，但該部分
    僅為竊盜加重要件之增減，毋庸變更起訴法條，附此敘明。
    爰審酌被告正值青年，竟為討好友人而為本案犯行，危害社
    會治安及被害人之權益，所為非是，並兼衡其犯罪之動機、
    目的、手段、所竊取財物之價值、所生危害，及犯後坦承犯
    行而態度尚佳，且已與被害人李舒萍達成和解並賠償損害等
    一切情狀，量處如主文所示之刑，並諭知易科罰金之折算標
    準。又被告未曾因故意犯罪受有期徒刑以上刑之宣告，此有
    臺灣高等法院被告前案紀錄表1 份附卷可證，其因一時失慮
    致罹刑章，本院認經此偵審教訓，當足收警惕懲儆之效，信
    無再犯之虞，是本院認對其所宣告之刑以暫不執行為適當，
    爰併諭知緩刑2 年，緩刑期間付保護管束，並命應向指定之
    政府機關、政府機構、行政法人、社區或其他符合公益目的
    之機構或團體，提供40小時之義務勞務，以勵自新。扣案之
    手套1個及螺絲起子2支，均係被告所有，且為供渠等犯本件
    加重竊盜罪所用之物，業經被告於偵訊時供明在卷，均應依
    刑法第38條第1項第2款之規定宣告沒收，附此敘明。
六、應適用之法條：刑事訴訟法第273條之1第1項、第299 條第1
    項前段、第310條之2、第454條第1項，修正前刑法第321 條
    第1項第3款，刑法第2條第1項前段、第41條第1 項前段、第
    74條第1項第1款、第2項第5款、第93條第1項第2款、第38條
    第1項第2款。
七、如不服本判決，得自收受送達之翌日起10日內向本院提出上
    訴狀（應附繕本），其未敘述上訴理由者，應於上訴期間屆
    滿後20日內補提理由書狀於本院，上訴於臺灣高等法院。
本案經檢察官高文政到庭執行職務。
中    華    民    國   100    年    12    月    29    日
                  刑事庭    法  官  黃翊哲
以上正本證明與原本無異。
                            書記官  林宜亭
中    華    民    國   100    年    12    月    29    日
附錄本判決論罪之法條：
修正前中華民國刑法第321條（加重竊盜罪）
犯竊盜罪而有左列情形之一者，處六月以上、五年以下有期徒刑
：
一、於夜間侵入住宅或有人居住之建築物、船艦或隱匿其內而犯
之者。
二、毀越門扇、牆垣或其他安全設備而犯之者。
三、攜帶兇器而犯之者。
四、結夥三人以上而犯之者。
五、乘火災、水災或其他災害之際而犯之者。
六、在車站或埠頭而犯之者。
前項之未遂犯罰之。